臺灣士林地方法院刑事判決　　　　　　　100年度易字第456號
公　訴　人　臺灣士林地方法院檢察署檢察官
被　　　告　溫鎮榮
上列被告因竊盜案件，經檢察官提起公訴（100 年度偵字第
12401 號），本院判決如下：
    主  文
溫鎮榮侵入住宅竊盜，累犯，處有期徒刑拾月。
    事  實
一、溫鎮榮前因強盜案件，經臺灣臺北地方法院以92年度訴字第
    1391號判決判處有期徒刑5 年2 月確定；次因竊盜案件，經
    臺灣板橋地方法院以93年度簡字第928 號判決判處有期徒刑
    3 月確定，復由臺灣板橋地方法院依據中華民國96年度罪犯
    減刑條例之規定，以96年度聲減字第5620號裁定減刑為有期
    徒刑1 月15日，與前揭92年度訴字第1391號判決所科之刑接
    續執行，於民國97年7 月1 日假釋出監，嗣經撤銷假釋，應
    執行殘餘刑期有期徒刑1 年1 月29日。另因竊盜案件，經臺
    灣臺北地方法院及本院以98年度簡字第1729號及98年度簡字
    第144 號判決分別判處有期徒刑3 月及5 月確定，與上開撤
    銷假釋後應執行之殘餘刑期接續執行，於100 年5 月13日因
    縮刑期滿執行完畢。
二、詎溫鎮榮未知悔悟，於100 年10月6 日下午4 時20分許，行
    經莊雯惠位於臺北市○○區○○街83巷1 之5 號住處，見該
    址大門未關，即意圖為自己不法之所有，侵入該址住宅，並
    徒手竊取莊雯惠所有置放於該址椅子上之手提包1 只（內有
    存摺4 本、支票1 張、證件5 張及現金新台幣2,000 元），
    甫得手正欲離去之際，即遭莊雯惠發覺，莊雯惠遂呼叫其夫
    葉俊程追出該址，見溫鎮榮躲藏於臺北市○○區○○街83巷
    1 之6 號旁之防火巷內，正欲取出竊得上述皮包內之財物，
    葉俊程與聽聞呼叫前來查看之鄰居陳福氣即聯手逮捕溫鎮榮
    ，嗣警方據報前往現場處理，上情始為警所悉。
三、案經臺北市政府警察局大同分局報請臺灣士林地方法院檢察
    署檢察官偵查起訴。
    理  由
甲、程序事項
    按最重本刑為3 年以下有期徒刑、拘役或專科罰金之罪，及
    刑法第320 條、第321 條之竊盜罪，經第二審判決者，不得
    上訴於第三審法院，刑事訴訟法第376 條第1 款、第2 款分
    別定有明文。又除簡式審判程序、簡易程序及第376 條第1
    款、第2 款所列之罪之案件外，第一審應行合議審判，刑事
    訴訟法第284 條之1 亦有明文。本件被告溫鎮榮係犯刑法第
    321 條第1 項第1 款之加重竊盜罪（詳後述），依上開規定
    得行獨任審判，核先敘明。
乙、實體事項
壹、證據能力方面
一、按被告以外之人於偵查中向檢察官所為之陳述，除顯有不可
    信之情況者外，得為證據，刑事訴訟法第159 條之1 第2 項
    定有明文。經查，證人莊雯惠、葉俊程、陳福氣於偵查中向
    檢察官所為之陳述，業經具結，且自筆錄內容觀之，並無不
    正取供之情事，而無顯不可信之情況，依上開規定，自有證
    據能力。
二、次按被告以外之人於審判外之言詞或書面陳述，除法律有規
    定者外，不得作為證據；又被告以外之人於審判外之陳述，
    雖不符合刑事訴訟法第159 條之1 至第159 條之4 之規定，
    而經當事人於審判程序同意作為證據，法院審酌該言詞陳述
    或書面陳述作成時之情況，認為適當者，亦得為證據，而當
    事人、代理人或辯護人於法院調查證據時，知有上開不得為
    證據之情形，而未於言詞辯論終結前聲明異議者，視有前項
    之同意，刑事訴訟法第159 條第1 項及第159 條之5 分別定
    有明文。本件證人莊雯惠、葉俊程、陳福氣於警詢中所為之
    陳述，雖為被告以外之人於審判外之言詞陳述，然經本院於
    審判程序提示予被告並告以要旨，經被告表示無意見，且未
    聲明異議，又本院審酌上開證人警詢筆錄之記載，並無不正
    取供之情事，且證人於警詢時並無具結之可能，故就此等審
    判外言詞陳述作成時之情況，應認為適當，依前揭法條意旨
    ，得援為本案證據。
貳、事實認定方面
    上開事實，業據被告於警詢、偵查及本院審理時坦承不諱，
    核與證人莊雯惠、葉俊程、陳福氣證述之內容相符，另有贓
    物認領保管單、贓物照片附卷可稽，足認被告之自白與事實
    相符，事證明確，被告之犯行應堪認定。
、法律適用方面
一、被告侵入之前址房屋為2 層樓之建物，1 樓係供開設公司使
    用，2 樓則供莊雯惠與家屬居住，該址1 、2 樓共用1 個出
    入口等情，業據證人莊雯惠與葉俊程證述明確，亦即被告為
    本件犯行時，侵入之該址1 樓與供莊雯惠等人居住之2 樓相
    通，是核被告所為，係犯刑法第321 條第1 項第1 款侵入住
    宅之加重竊盜罪。
二、被告曾受如事實欄所載徒刑之執行完畢，此有臺灣高等法院
    被告前案紀錄表在卷供參，其受徒刑之執行完畢後，再為本
    件竊盜犯行，係於5 年以內故意再犯有期徒刑以上之罪，為
    累犯，應依刑法第47條第1 項之規定加重其刑。
三、爰審酌被告前已有竊盜前科，未知悔悟仍為本件犯行，且其
    正值壯年之際，不思循正當工作途徑獲取所需，竟竊取他人
    財物以圖不法利益，法治觀念已有嚴重偏差，又其侵入住宅
    竊盜之行為，甚屬明目張膽，並對住戶之安全構成威脅，所
    為顯非可取，惟其侵入前址1 樓係供開設公司使用，未侵入
    莊雯惠等人實際居住之該址2 樓，住戶因個人居住空間遭侵
    入所受心理上之恐懼程度應屬較輕，又被告於警詢、偵查及
    本院審理時均坦承犯行，犯後態度尚屬良好，且竊得財物之
    價值非鉅，復已全數由莊雯惠領回，未使莊雯惠受有實際財
    產上之損失等一切情狀，認檢察官具體求處有期徒刑1 年3
    月，尚屬過重，而量處如主文所示之刑。
四、至於檢察官以被告前有多次竊盜前科，且於100 年5 月13日
    執行完畢釋放後未及半年，即為本件竊盜犯行，顯有犯罪習
    慣，依竊盜犯贓物犯保安處分條例第3 條第1 項之規定，請
    求併予宣告強制工作一節。惟保安處分係針對受處分人將來
    之危險性所為之處置，以達教化、治療之目的，為刑罰之補
    充制度，我國現行刑法採刑罰與保安處分雙軌制，係在維持
    行為責任之刑罰原則下，為協助行為人再社會化之功能，以
    及改善行為人潛在之危險性格，期能達成根治犯罪原因、預
    防犯罪之特別目的，是保安處分中之強制工作，旨在對嚴重
    職業性犯罪及欠缺正確工作觀念或無正常工作因而犯罪者，
    強制其從事勞動，學習一技之長及正確之謀生觀念，使其日
    後重返社會，能適應社會生活，故竊盜犯贓物犯保安處分條
    例第3 條第1 項及刑法第90條第1 項之規定即係本於保安處
    分應受比例原則之規範，使保安處分之宣告，與行為人所為
    行為之嚴重性、行為人所表現之危險性及對於行為人未來行
    為之期待性相當之意旨而制定，而由法院審酌其行為之常習
    性、嚴重性、危險性及對未來行為之期待性，依比例原則決
    定應否令入勞動處所強制工作，以達預防之目的（最高法院
    91年度台上字第4625號、100 年度台上字第4614號判決可資
    參照）。本件被告前雖有多次竊盜前科，且其行為非屬可取
    ，然被告為本件犯行之手法尚屬平和，竊得物品之價值亦非
    鉅額，失竊財物復全數經莊雯惠領回，尚難認被告所為對社
    會治安之危害性已屬重大，而應以強制工作預防再犯之必要
    性，參酌上開所述，本院認對被告科以如主文所示之刑，應
    足以達成懲罰被告之目的，尚無諭知強制工作之必要。
據上論斷，應依刑事訴訟法第284 條之1 、第299 條第1 項前段
，刑法第321 條第1 項第1 款、第47條第1 項，判決如主文。
本案經檢察官陳雅瑩到庭執行職務。
中    華    民    國   100    年    11    月    10    日
                  刑事第八庭法  官  邰婉玲
以上正本證明與原本無異。
如不服本判決，應於收受送達後10日內，向本院提出上訴書狀，
並應應敘述具體理由。其未敘述上訴理由者，應於上訴期間屆滿
後20日內向本院補提理由書（均須按他造當事人之人數附繕本）
「切勿逕送上級法院」。
中    華    民    國   100    年    11    月    11    日
                            書記官  謝金宏
附錄論罪科刑法條：
刑法第321 條第1 項第1 款
（加重竊盜罪）
犯竊盜罪而有下列情形之一者，處6 月以上、5 年以下有期徒刑
，得併科新臺幣10萬元以下罰金：
一、侵入住宅或有人居住之建築物、船艦或隱匿其內而犯之者。